【裁判字號】    99,交聲,1987
【裁判日期】    990712
【裁判案由】    聲明異議
【裁判全文】
臺灣臺中地方法院交通事件裁定        99年度交聲字第1987號
原處分機關  交通部公路總局臺中區監理所豐原監理站
異  議  人  甲○○
即受處分人
上列受處分人因違反道路交通管理處罰條例案件，對於交通部公
路總局臺中區監理所豐原監理站99年5月5日所為之處分（豐監稽
違字第裁63-Z00000000號裁決書）聲明異議，本院裁定如下：
    主    文
異議駁回。
    理    由
一、原處分意旨略以：異議人即受處分人甲○○（下稱受處分人
    ）於民國99年5月4日23時35分許，駕駛職業聯結車（係駕駛
    218-HL號營業大貨曳引車，聯結N6-61號營業全拖車，依道
    路交通安全規則第2條第1項第14款之規定，為全聯結車），
    在國道一號高速公路北向162.5公里處（臺中縣境內），經
    測試檢定其呼氣酒精濃度達每公升0.34毫克而超過規定標準
    ，有「汽車駕駛人酒精濃度超過規定標準」之違規事實，經
    內政部警政署國道公路警察局第三警察隊依違反道路交通管
    理處罰條例第35條第1項第1款之規定舉發，原處分機關於99
    年5月5日，裁處其罰鍰新台幣22,500元、吊扣職業聯結車駕
    駛執照12個月，施以道安講習（罰鍰部分已執行）等語。
二、聲明異議要旨則為：受處分人駕駛職業聯結車違規，被吊扣
    職業聯結車駕照，裁罰不當等語。
三、經查：
（一）受處分人在上開時、地酒後駕駛聯業聯結車，經測試檢定
      其呼氣酒精濃度超過規定標準，為受處分人於聲明異議中
      所不爭執，並有舉發違反道路交通管理事件通知單1份附
      卷可稽，其違規行為堪以認定。
（二）汽車駕駛人飲用酒類或其他類似物後，其吐氣所含酒精濃
      度超過每公升0.25毫克，不得駕車；駕駛汽車經測試檢定
      酒精濃度超過標準，處汽車駕駛人罰鍰1萬5千元以上6萬
      元以下，並當場移置保管該汽車及『吊扣』駕駛執照1年
      ，道路交通安全規則第114條第2款、道路交通管理處罰條
      例第35條第1項第1款分別定有明文。
（三）本件受處分人既係駕駛職業聯結車時，經檢測其吐氣所含
      酒精濃度超過每公升0.34毫克，已逾0.25毫克，依道路交
      通管理處罰條例第35條第1項第1款之規定，自應吊扣受處
      分人即駕駛人違規時所駕駛車類之駕駛執照─即職業聯結
      車（含普通聯結車）。
四、綜上所述，本件受處分人係酒後駕駛職業聯結車，原處分機
    關裁處吊扣職業聯結車駕駛執照，其適用法律並無違誤；受
    處分人之異議，為無理由，其異議應予駁回（另受處分人並
    未就罰鍰及施以道安講習部分聲明異議，附此敘明）。
五、據上論斷，應依道路交通管理處罰條例第87條第2項、道路
    交通案件處理辦法第19條，裁定如主文。
中    華    民    國    99    年    7     月    12    日
                    交通法庭    法  官  施慶鴻
上正本證明與原本無異。
如不服本裁定，應於送達後五日內，向本院提出抗告狀(應附繕
本)。
                                書記官  賴瓊珠
中    華    民    國    99    年    7     月    13    日

司法院資訊處製作；財團法人民間司法改革基金會備份。
